臺灣苗栗地方法院民事判決　　　　　　　　　　　　　九十二年度婚字第三三四號
　　原　　　告　戊○○
　　被　　　告　丁○○
右當事人間請求離婚事件，本院判決如左：
    主    文
准原告與被告離婚。
訴訟費用由被告負擔。
    事    實
甲、原告方面：
一、聲明：如主文所示。
二、陳述：兩造已結婚二十餘年，婚後共同居住在苗栗縣頭屋鄉北坑村九鄰六十一之
    十一號，並育有三名子女，均已成年。惟近二十年來，被告終日遊手好閒，不務
    正業，時常遊蕩於賭場、六合彩簽賭站，對於家中種種花費，則鮮少支出。被告
    因沈迷於賭博、六合彩，導致積欠無數筆賭債，債權人與流氓時常上門討債，並
    出言恐嚇威脅，讓家人時常提心吊膽。又被告因債臺高築，無力償還，竟偷取家
    中金飾變賣，竊取家人之保單貸款，並陸續將房屋、車輛設定抵押，使原本經濟
    狀況不佳之家人負債累累。被告不思悔改，近三年來又迷上傳銷事業，在無經濟
    來源情況下，連續申辦多張信用卡、金融卡，並預借現金刷卡購物，再度欠下多
    筆債務。被告長年累月負債累累，家人均受牽連。被告更常為經濟問題與原告發
    生爭執，並曾揚言槍殺家人，此舉讓原告更為心灰意冷。被告向原告謊稱其有悔
    意，苦苦哀求原告向娘家借錢，原告念在夫妻之情，分別向娘家母親借款新台幣
    （下同）四十萬元，向大姊借款十五萬元，向五妹借款三十萬元，事後被告竟又
    否認原告向娘家借款係為還債，並責罵原告愛亂花錢。被告因長年積欠債務，無
    力償還，使得家人無辜受累，時常受到極大痛苦，債權人不定時討債、威脅、恐
    嚇，已致原告身心俱疲，兩造夫妻情緣已盡，無回復之可能，為此依民法第一千
    零五十二條第一項第五款及第二項之規定訴請離婚。
三、證據：提出
    約書、查封通知書、繳費通知書及保險費送金單，並聲請訊問證人乙○○、甲○
    ○、丙○○。
乙、被告方面：
一、聲明：原告之訴駁回。
二、陳述：對於原告主張之事實無意見，既然原告已帶子女至法院作證，婚姻已經破
    裂，原告堅持離婚，被告亦無意見。
    理    由
一、查原告主張兩造已結婚二十餘年，婚後共同居住在苗栗縣頭屋鄉北坑村九鄰六十
    一之十一號，並育有三名子女，均已成年。惟近二十年來，被告終日遊手好閒，
    不務正業，時常遊蕩於賭場、六合彩簽賭站，對於家中種種花費，則鮮少支出。
    被告因沈迷於賭博、六合彩，導致積欠無數筆賭債，債權人與流氓時常上門討債
    ，並出言恐嚇威脅，讓家人時常提心吊膽。又被告因債臺高築，無力償還，竟偷
    取家中金飾變賣，竊取家人之保單貸款，並陸續將房屋、車輛設定抵押，使原本
    經濟狀況不佳之家人負債累累。被告不思悔改，近三年來又迷上傳銷事業，在無
    經濟來源情況下，連續申辦多張信用卡、金融卡，並預借現金刷卡購物，再度欠
    下多筆債務。被告長年累月負債累累，家人均受牽連。被告更常為經濟問題與原
    告發生爭執，讓原告更為心灰意冷。被告向原告謊稱其有悔意，苦苦哀求原告向
    娘家借錢，原告念在夫妻之情，分別向娘家母親借款四十萬元，向大姊借款十五
    萬元，向五妹借款三十萬元，事後被告竟又否認原告向娘家借款係為還債，並責
    罵原告愛亂花錢之事實，業據其提出
    附條件買賣暨動產擔保契約書、查封通知書、繳費通知書及保險費送金單等件為
    證，且為被告所不爭執，證人即兩造子女乙○○亦到庭證稱：兩造相處情況不佳
    ，子女生活費均賴母親向別人借錢，母親以打零工為生，父親均遊手好閒在家，
    好賭成性，常常有人來要債等語明確，證人即兩造子女甲○○亦證述：父親愛簽
    賭六合彩，除夕中午就有人上門要債，父親拿家人的保單或拿信用卡借錢，目前
    讀書都靠助學貸款，生活費靠母親提供，父母時常爭吵，有工作父親也不願意做
    ，且父親每次答應母親要離婚，後來都不願意辦離婚登記等語綦詳，另證人即兩
    造子女丙○○證稱兩造感情不好，常為錢吵架等語屬實，是自堪信原告之前開主
    張為真實。
二、按有民法第一千零五十二條第一項以外之重大事由，難以維持婚姻者，夫妻之一
    方得請求離婚，民法第一千零五十二條第二項定有明文。又是否有難以維持婚姻
    之重大事由，判斷標準為婚姻是否已生破綻而無回復之希望。本院審酌兩造已結
    婚二十餘年，被告長年不務正業，遊手好閒，未盡己力提供家庭經濟支援，未善
    盡照顧原告與子女之責，更時常賭博、舉債度日，致家人處於憂患恐懼狀態，兩
    造亦常為債務問題發生爭執，感情不睦等情，堪認兩造於婚姻中無法互信互愛，
    同舟共濟，協力謀求穩定之家庭生活，其等婚姻基礎已動搖。又原告辛苦持家，
    負擔照顧三名子女之責，對於婚姻之維繫，已竭盡心力，惟被告長年累月債臺高
    築，入不敷出，致原告積怨已深，無法期待其與被告重建和諧家庭。被告於本院
    審理中對於婚姻之維繫亦採取極度漠然態度，對婚姻毫無珍惜之情，足見兩造婚
    姻已生破綻而無回復之希望。從而，原告本於民法第一千零五十二條第二項之規
    定訴請離婚，為有理由，應予准許。
三、本件事證已臻明確，兩造其餘攻擊防禦方法，及原告另依民法第一千零五十二條
    第一項第五款之規定訴請離婚，均核與本件判決結果不生影響，爰不一一贅述，
    附此敘明。
四、據上論結，本件原告之訴為有理由，依民事訴訟法第七十八條，判決如主文。
中　　　華　　　民　　　國　　九十三　　年　　　二　　　月　　二十六　　日
                                      台灣苗栗地方法院家事法庭
                                          法　　　官  曾明玉
正本係照原本作成。
如對本判決上訴，須於判決送達後二十日內向本院提出上訴狀。
中　　　華　　　民　　　國　　九十三　　年　　　二　　　月　　二十六　　日
                                            法院書記官    張茹茵
